臺灣屏東地方法院刑事判決
111年度易緝字第23號
公  訴  人  臺灣屏東地方檢察署檢察官
被      告  張明權




上列被告因竊盜案件，經檢察官提起公訴（110年度偵字第5229
號）及移送併辦（110年度偵字第9107、9108號），本院判決如
下：
    主  文
甲○○共同犯攜帶兇器毀壞安全設備、踰越窗戶侵入住宅竊盜罪，
處有期徒刑貳年。未扣案之綁鐵工具壹支及犯罪所得手錶拾壹支
(共計價值約新臺幣伍拾萬元)、手提包貳只(共計價值肆萬元)均
沒收，於全部或一部不能沒收或不宜執行沒收時，均追徵其價額
。  
    事  實
一、甲○○與戊○○（涉犯加重竊盜罪嫌部分，由本院另行判決）共
    同意圖為自己不法之所有，基於加重竊盜之犯意聯絡，於民
    國110年2月3日凌晨1時50分許，分別由甲○○騎乘車牌號碼00
    0-000號(懸掛車牌號碼000-000號車牌)之白色普通重型機車
    、戊○○騎乘車牌號碼000-000號(懸掛車牌號碼000-000號車
    牌)之深色普通重型機車至屏東縣○○鄉○○路00號附近之檸檬
    園旁停車，嗣2人共乘車牌號碼000-000號(懸掛681-KFD號車
    牌)機車至庚○○、乙○○位於屏東縣○○鄉○○路00號之住宅，由
    甲○○持客觀上足對人之生命、身體、安全構成威脅，具有危
    險性之綁鐵工具1支(未扣案)，破壞上址住宅1樓廁所窗戶上
    作為安全設備使用之鐵條後，再由戊○○自該窗戶越入住宅內
    ，並開啟後門讓甲○○進入住宅，2人侵入上開住宅後竊取庚○○所有之手錶11支(共計價值約新臺幣《下同》50萬元)、手提
    包2只(共計價值4萬元)、車牌號碼000-0000號自用小客車車
    鑰匙1把、乙○○所有之CASIO手錶1支(價值4,000元)、許依宸
    所有之身分證1張、健保卡1張、許翃誌所有之健保卡1張得
    手後一同離去；嗣於同日凌晨2時48分許，甲○○、戊○○共同
    接續前開加重竊盜之犯意聯絡，返回上址，由甲○○使用前所
    竊得之車牌號碼000-0000號自用小客車車鑰匙1把，竊取停
    放於該處車庫內，庚○○所有之車牌號碼000-0000號自用小客
    車一台得手後一同離去。嗣庚○○、乙○○發覺遭竊報警，經員
    警於110年3月31日凌晨5時52分許，持本院核發之搜索票，
    至戊○○位於高雄市○○區○○00號之住處搜索，扣得乙○○遭竊之
    CASIO手錶1支(業已發還乙○○)；而甲○○於110年2月8日上午6
    時許，駕駛其所竊得之車牌號碼000-0000號自用小客車衝撞
    員警(涉犯毀損、妨害公務罪嫌部分，業經臺灣橋頭地方法
    院另案審理)為警當場逮捕，並當場扣得前開遭竊車輛及車
    鑰匙（業已發還庚○○），始循線查悉上情。
二、案經庚○○、乙○○訴由屏東縣政府警察局里港分局報告臺灣屏
    東地方檢察署檢察官偵查後起訴及移送併辦。
    理  由
壹、證據能力部分：
    本判決所引用為判斷基礎之下列證據，關於傳聞供述證據，
    檢察官、被告甲○○（下稱被告）於審判程序中不爭執證據能
    力（見本院易緝卷第187頁），本院審酌該等證據作成時情
    況，並無違法或不當取證，亦無顯不可信，而認為適當，均
    有證據能力；非供述證據，均依法定程序取得，經合法調查
    程序，與待證事實間復具相當關聯性，無不得為證據情形，
    依同法第158條之4規定反面解釋，亦具證據能力。
貳、實體部分：
一、訊據被告固坦承車牌號碼000-000號之白色普通重型機車為
    其案發時之女友丁○○所有，其有駕駛過前揭機車，且其確實
    於110年2月8日上午6時許，駕駛告訴人庚○○本案遭竊之車牌
    號碼000-0000號自用小客車經員警查獲之事實，惟矢口否認
    有何加重竊盜之犯行，並辯稱：我沒有跟同案被告戊○○共同
    為如事實欄一所示之加重竊盜犯行，我完全不認識戊○○，是
    因為多年前戊○○調戲我朋友的妻子，我有找人教訓他，他才
    要陷害我。案發當時我與友人丙○○在己○○位於高樹的家中打
    麻將，車牌號碼000-0000號自用小客車是停放在產業道路，
    我發現後才駕駛云云（見本院易字卷第111至112頁）。經查
    ：
  ㈠共同被告戊○○與某騎乘懸掛車牌號碼000-000號車牌白色普通
    重型機車之不詳成年男子於事實欄一所示之時、地，以事實
    欄一所示之方式，共同竊取前開所示之物之事實，業經證人
    即共同被告戊○○於警詢、偵查中與本院準備程序及審理時所
    供認（見警8100號卷第11至14頁，偵5229號卷第83至87、12
    1至123頁，本院易字卷第185、250、259至261頁，本院易緝
    卷第188至208頁），證人即告訴人乙○○、庚○○、證人許振偉
    於警詢之證述均大致相符（見警8100號卷第15至20頁反面，
    偵5229號卷第119至120頁），復有警員偵查報告、本院110
    年度聲搜字第227號搜索票、屏東縣政府警察局里港分局搜
    索扣押筆錄、扣押物品目錄表、扣押物品收據、贓物認領保
    管單、屏東縣政府警察局鑑識科刑案現場勘察報告、內政部
    警政署刑事警察局110年4月30日刑生字第1100014583號鑑定
    書、失車案件基本資料詳細畫面報表、車輛詳細資料報表、
    監視器翻拍照片及蒐證照片等件在卷可憑（見警8100號卷第
    2至4、25至32、56至79頁，警10700號卷第18頁，偵5229號
    卷第125頁），是此部分之事實，應先堪以認定。
　㈡證人即同案被告戊○○於警詢中供稱：我與被告是結拜兄弟，
    本案都是被告主導，我是聽被告的話行事，被告說快過年缺
    現金花用所以要行竊，我們1人各騎1台機車前往案發地點，
    我的原始車牌是696-HDL號，被告原始車牌是616-HGB號，被
    告有提供另外2張車牌將我們原始車牌更換，監視器畫面中
    懸掛車牌號碼000-000號機車是我騎的、懸掛車牌號碼000-0
    00號機車是被告騎的。行竊過程是被告先持綁鐵工具破壞該
    住宅窗戶鐵條，我從窗戶爬進去住宅，再開啟後門讓被告進
    入，我負責把風，由被告搜刮竊取屋內物品，本案竊取物品
    都是被告拿走，我有看到手錶跟現金，我只有分到1支CASIO
    手錶，被告有將被害人之車牌號碼000-0000號自用小客車開
    走等語（見警8100號卷第11至14頁)；復於偵訊時具結證稱
    ：被告與我共犯本案竊盜案件，被告騎乘之機車是丁○○的，
    案發當晚我與被告從高樹出發延路晃，因為當時快過年沒有
    錢就想要偷東西，我們有一起去高樹加油。行竊時有先用綁
    鐵的鐵條破壞住宅1樓後面廁所之鐵窗後再進入，我是負責
    把風，被告負責竊取物品，本案竊取物品我不清楚，我看到
    的是手錶跟現金，被告有開走被害人的車牌號碼000-0000號
    自用小客車等語（見偵5229號卷第83至89頁）；再於本院審
    理中具結證稱：我跟被告是認識很久的朋友，沒有糾紛，案
    發當日我與被告在高樹的7-11見面，我們各騎1台機車，行
    竊前有先去高樹加油站加油，被告就是監視器照片中穿ADID
    AS外套、騎白色機車的人。加油以後在里港堤防，被告有拿
    出兩張車牌讓我們換，我們亂繞後選中本案住宅，我們把機
    車停在附近檸檬園步行到住宅處，被告用綁鐵鐵條將住宅廁
    所窗戶鐵窗撬開，我爬進去後開後門讓被告進來，竊取物品
    有手錶、包包、車鑰匙，我只有分到1支手錶，被告有將住
    宅車庫之自用小客車開走，我隔天去高樹找被告還有看到那
    台車，我當天有將1件外套丟在現場附近，這件外套是我自
    己買的，因為在路邊資源回收站我看到1件比較好的就拿來
    換掉等語明確（見本院訴緝卷第188至208頁）。經查，證人
    戊○○就其等與被告間為本案加重竊盜犯行之始末、分工方式
    等情節，前後證（供）述一致，且其之證詞既經具結，應無
    甘冒偽證罪追述處罰之風險，而有設詞攀誣被告之理；再參
    以警方於案發後勘察現場時在本案遭竊住宅旁水溝發現軍綠
    色外套1件，經送往內政部警政署刑事警察局鑑驗，外套上D
    NA-STR主要型別與同案被告戊○○之DNA-STR型別相符；次要
    型別不排除混有被告之DNA乙情，有屏東縣政府警察局鑑識
    科刑案現場勘察報告、內政部警政署刑事警察局110年4月30
    日刑生字第1100014583號鑑定書等件在卷可參（見警8100號
    卷第56至60頁），亦核與證人戊○○上開證述等情相符，足認
    證人戊○○前揭關於其與被告共犯本案竊案、其在現場丟掉1
    件外套之證述，並非子虛。
  ㈢又同案被告戊○○係與另一名騎乘白色機車（於案發現場附近
    懸掛681-KFD號車牌，戊○○之機車懸掛HEY-327號車牌）之不
    明成年男子共犯本案竊案，而該白色機車於高樹加油站時之
    車牌號碼為616-HGB號等情，有監視器翻拍照片附卷可參（
    見警8100號卷第65至77頁），復參酌證人戊○○於本院審理中
    證述：我們行竊前有去高樹加油站加油，加油以後才換車牌
    等語明確（見本院易緝卷第202至204頁），足見前揭白色機
    車之原始車牌應為616-HGB號乙節，應為屬實。而車牌號碼0
    00-000號普通重型機車為被告案發時之女友丁○○所有乙節，
    有車輛詳細資料報表附卷可參（見警8100號卷第63頁）。證
    人丁○○另於警詢中證述：車號000-000號機車車主是我，本
    來都是我在使用，後來借予被告使用，案發時間誰使用我不
    清楚，但機車是被他借走，我跟被告是前男女朋友關係等語
    明確（見警8100號卷第21至24頁），足見前揭共犯所騎乘之
    車牌號碼000-000號白色普通重型機車於案發時間係被告所
    使用等情，應為屬實。又戊○○於案發時使用之HEY-327號車
    牌曾懸掛於車牌號碼000-000號白色普通重型機車上乙情，
    有蒐證照片附卷可稽（見警8100號卷第75頁），證人丁○○亦
    於警詢時證述：（警方提示編號21號照片）這台車是616-HG
    B機車，我不知道HEY-327號車牌是如何取得的，後座乘客是
    我的大兒子童俊亨，通常會是被告載他等語（見警8100號卷
    第22至23頁），益徵HEY-327號車牌係被告持有並曾使用於
    前述616-HGB機車上，此與證人戊○○前揭關於假車牌係被告
    提供之證言相符，顯見證人戊○○所言屬實。基上，依以上事
    證可知，被告確實於案發時間確實曾與同案被告戊○○一同行
    動並前往告訴人之住處附近，衡諸一般常理，足認被告與本
    件竊案具有時間、空間之高度關聯性。
  ㈣再者，被告於案發後之110年2月8日上午6時許，駕駛告訴人
    庚○○本案遭竊之車牌號碼000-0000號自用小客車（懸掛YW-0
    339號車牌）衝撞員警等情，有臺灣橋頭地方檢察署檢察官1
    09年度偵字第14319號、110年度偵字第2187、5849、6792號
    起訴書、高雄市政府警察局旗山分局扣押筆錄、扣押物品目
    錄表、扣押物品收據及臺灣橋頭地方檢察署檢察官勘驗筆錄
    等件附卷可參（見偵5229號卷第167至175頁，警10700號卷
    第18至23頁，偵2187號卷第45至49頁），此核與證人戊○○上
    開關於車牌號碼000-0000號自用小客車係由被告竊取之證述
    相符，足認證人戊○○上開證述，堪以採信，是被告上開犯行
    實堪認定。  
　㈤至被告固辯稱：我於案發時與友人丙○○在己○○位於高樹的家
    中打麻將，己○○現在已經過世云云。惟查：證人丙○○雖於本
    院審理中證稱：我於去年（110年）2月2日被告生日當天，
    與被告一起在己○○家中打麻將，從晚上8、9時許打到隔日早
    上6至8時許等語（見本院易緝卷第209至221頁），然此與證
    人戊○○前開證述內容相異，且與前揭監視器畫面、DNA-STR 
    型別鑑定結果等客觀事證呈現被告有出現在案發現場之結果
    大相徑庭，則證人丙○○上開證述是否屬實，已然有疑。況證
    人丙○○亦自陳：我之所以知道我們打麻將當日是2月2日，是
    因為當天被告說是自己生日，我沒有特別去看日期，我後來
    才知道被告生日是2月2日等語（見本院易緝卷第220至221頁
    ），故即便證人丙○○所述屬實，其亦係僅憑被告口述即認定
    打麻將當日為被告生日即110年2月2日，其當下並無確認日
    期是否屬實，足認證人丙○○上開證述屬袒護之詞，且無從證
    明被告於案發當日不在行竊現場，不足憑採。
　㈥被告另辯稱：110年1月初，我的汽車曾經遭竊，我的外套因
    此遺失，警方在現場撿到的可能是我的外套，所以才有我的
    DNA，我沒有報警云云。然證人戊○○於本院審理中證述警方
    於案發現場尋獲之外套為其購買等情，業如前述。況若此外
    套為被告所有並遭他人竊取，何以會剛好出現在案發現場？
    被告又為何未曾報警？被告於110年7月15日偵訊中當檢察官
    詢問其對於DNA鑑定結果意見時，何以未曾提出前開辯詞（
    見偵5229號卷第87頁）？此顯與常情相悖，足認被告此部分
    辯詞，顯為臨訟卸責之詞，不足採信。
　㈦被告復辯稱：車牌號碼000-0000號自用小客車係我於110年2
    月8日前2天左右，在高雄市杉林區大愛園區的產業道路發現
    的，當時該車停在路上，車門沒鎖，車鑰匙也在車內，我就
    把車開走云云。然依前揭證人戊○○、丁○○之證詞及客觀事證
    ，被告確實有與同案被告戊○○共同竊取本案住宅之事實，已
    認定如前。況若真如被告前開所辯，被告之外套須先遭他人
    竊取並丟棄於案發現場、被告彼時女友丁○○之機車須恰巧被
    竊賊使用、被告又須於案發後正好尋獲本案遭竊車輛，可知
    必須建立在諸多巧合下始會發生被告所指上情，被告所辯自
    非無疑；再者，被告雖供稱證人戊○○因與其有糾紛企圖陷害
    他云云，然證人戊○○於110年7月15日偵訊中曾一度證述：是
    全哥跟我行竊，不太像在庭的被告，嗣後檢察官諭知行隔離
    訊問，請被告暫退庭，證人戊○○才改稱：全哥就是被告，剛
    剛他坐我後面，他在外面很照顧我，我不想害他等語（見偵
    5229號卷第84至85頁），顯見證人戊○○並無積極陷害被告之
    行為，反而因被告在現場而曾有企圖維護被告之舉，益徵被
    告上開所辯不實。是依上說明，足認被告上開辯詞要屬事後
    卸責之詞，不足採信。
　㈧綜上所述，被告罪證明確，其空言諉卸之詞，無從採信，其
    上開犯行洵堪認定，應依法論科。
二、論罪科刑
  ㈠按刑法第321條第1項第2款所謂「毀」係指毀壞，稱「越」則
    指踰越或超越，祇要毀壞、踰越或超越門窗之行為使該門窗
    喪失防閑作用，即該當於前揭規定之要件。又刑法第321條
    於108年5月29日經總統公布修正，並自同年月31日生效施行
    ，該次修正將原條文第1項第2款之「門扇」修正為「門窗」
    。而於修正前實務向認「門扇」專指門戶，即分隔住宅或建
    築物內外之間的出入口大門，至「其他安全設備」乃指門扇
    、牆垣以外，依通常觀念足認防盜之一切設備，如電網、門
    鎖及窗戶等是。而從該次修正理由明白表示「『門扇』修正為
    『門窗』…，以符實務用語」等語，可知立法者認為過往將窗
    戶認定為「其他安全設備」，而非「門扇」之實務見解容易
    造成誤會，為使法條用語符合實際狀況，遂予修法，是新法
    修正後，窗戶即應屬該條文所規範的「門窗」而非「其他安
    全設備」。本案被告及同案被告戊○○共同所為之竊盜犯行，
    係由被告先破壞前開住處窗戶上之鐵條，復由同案被告戊○○
    自該窗戶進入屋內，使該窗戶及鐵條失去防閑效用，則於上
    開條文修正後，該窗戶應屬門窗，而非屬安全設備，同案被
    告戊○○所為自屬「踰越窗戶」無訛；又被告以綁鐵工具破壞
    窗戶上鐵條之行為自屬「毀壞安全設備」無疑。
　㈡其次，刑法第321條第1項第3款之攜帶兇器竊盜罪，係以行為
    人攜帶兇器為其加重條件，此所謂兇器，其種類並無限制，
    凡客觀上足以對人之生命、身體、安全構成威脅，具有危險
    性之兇器為已足，並不以攜帶之初有行兇之意圖為必要（最
    高法院79年台上字第5253號判例意旨參照）。查本案同案被
    告戊○○供稱本案犯行行竊時被告係以未扣案之綁鐵工具1支
    毀壞前開住所窗戶之鐵條等語（見偵5229號卷第122頁），
    並有前揭遭破壞之鐵條照片附卷可參（見偵5229號卷第125
    頁），益徵上開綁鐵工具1支屬質地堅硬之金屬工具，足以
    對人之生命、身體安全構成威脅，在客觀上顯然具危險性，
    自屬兇器。
　㈢核被告所為，係犯刑法第321 條第1 項第1款、第2 款、第3 
    款之攜帶兇器毀壞安全設備、踰越窗戶侵入住宅竊盜罪。公
    訴意旨漏未論及被告攜帶兇器之加重竊盜行為，尚有未洽，
    惟此部分犯行，與已起訴之毀壞安全設備、踰越窗戶侵入住
    宅竊盜犯行間具有實質上一罪關係，為起訴效力所及，本院
    自應併予審理，且刑法第321條第1項各款僅為加重條件，與
    竊盜構成要件成立無涉，並不生變更起訴法條問題，附此敘
    明。　　　　
　㈣被告與同案被告戊○○間就上揭竊盜犯行有犯意聯絡、行為分
    擔，應論以刑法第28條之共同正犯。本件被告於同一密接之
    時間、空間內竊取數被害人之物，應論以接續犯之包括一罪
    ，其以一行為侵害數被害人之財產法益，為想像競合犯，依
    刑法第55條之規定，應從一重處斷。末查，檢察官移送併案
    審理部分（見本院易字卷第103至106頁），與檢察官起訴書
    所載之全部犯罪事實間，屬事實上同一案件，為起訴效力所
    及，本院自得併予審理。
　㈤爰以行為人之責任為基礎，審酌被告前亦有竊盜前科（未構
    成累犯），有臺灣高等法院被告前案紀錄表1份附卷可參（
    見本院易緝卷第257至291頁），素行不佳，竟仍不知自制，
    且其不思循正途取財，恣意以前揭方式竊取他人之財物，所
    為侵害他人財產權益，危害社會治安，殊屬不該，更足見其
    缺乏對他人財物所有權之尊重觀念，守法意識薄弱其。復考
    量被告飾詞否認犯行之犯後態度，被告所竊得之部分物品（
    CASIO手錶1支、車牌號碼000-0000號自用小客車及車鑰匙）
    ，已發還告訴人2人，此經告訴人2人證述明確，並有贓物認
    領保管單等件附卷可參（頁數同前），其所造成之損害已稍
    有減輕，兼衡被告竊取之財物價值、其自陳學歷為國小畢業
    之智識程度、案發時務農、未婚有4名未成年子女之家庭生
    活狀況（見本院易緝卷第242頁）等一切情狀，量處如主文
    所示之刑。
三、沒收
　㈠按犯罪所得，屬於犯罪行為人者，沒收之；前二項之沒收，
    於全部或一部不能沒收或不宜執行沒收時，追徵其價額，刑
    法第38條之1第1項前段、第3項分別定有明文。次按犯罪所
    得，屬於犯罪行為人者，沒收之，刑法第38條之1第1項前段
    定有明文。又按共同正犯之犯罪所得，沒收或追徵，應就各
    人所分得之數額分別為之；先前對共同正犯採連帶沒收犯罪
    所得之見解，已不再援用及供參考（最高法院104年第13次
    刑事庭會議決議意旨參照），此為終審機關近來一致之見解
    。所謂各人「所分得」，係指各人「對犯罪所得有事實上之
    處分權限」，法院應視具體個案之實際情形而為認定：倘若
    共同正犯各成員內部間，對於不法利得分配明確時，固應依
    各人實際分配所得沒收；然若共同正犯成員對不法所得並無
    處分權限，其他成員亦無事實上之共同處分權限者，自不予
    諭知沒收；至共同正犯各成員對於不法利得享有共同處分權
    限時，則應負共同沒收之責（最高法院104年度台上字第393
    7號判決、105年度台上字第3282號判決意旨參照）。
  ㈡查被告與同案被告戊○○所為上開犯行，被告分得手錶11支(共
    計價值約50萬元)及手提包2只(共計價值4萬元)，此均屬被
    告之犯罪所得，且未見扣案或返還告訴人，爰就前開犯罪所
    得均依刑法第38條之1第1項前段及第3項之規定，宣告沒收
    ，並於全部或一部不能沒收或不宜執行沒收時，追徵其價額
    。
　㈢按犯罪所得已實際合法發還被害人者，不予宣告沒收或追徵
    ，刑法第38條之1第5項定有明文。查被告與同案被告戊○○所
    竊得之CASIO手錶1支、車牌號碼000-0000號自用小客車1台
    及車鑰匙1支，已分別由告訴人2人領回乙情，業經告訴人2
    人證述明確，且有前引贓物認領保管單1份在卷可證（頁數
    同前），堪認均已實際合法發還被害人，茲依刑法第38條之
    1第5項規定，均不予宣告沒收或追徵。　
　㈣又被告竊得許依宸所有之身分證1張、健保卡1張、許翃誌所
    有之健保卡1張等物，各該證件，係屬個人身分證明、就醫
    資格之用，倘申請註銷並補發新證件，原證件即失去功用，
    為免將來執行之困難，依刑法第38條之2第2項規定，均不予
    宣告沒收，併此敘明。　
  ㈤按供犯罪所用、犯罪預備之物或犯罪所生之物，屬於犯罪行
    為人者，得沒收之；前二項之沒收，於全部或一部不能沒收
    或不宜執行沒收時，追徵其價額，刑法第38條第2 項前段、
    第4 項分別定有明文。被告所犯本案加重竊盜罪，係以未扣
    案之綁鐵工具1 支為犯罪工具，且該綁鐵工具屬被告所有乙
    節，亦經同案被告戊○○於警詢中供陳在卷（見偵5229號卷第
    122頁）。從而，依刑法第38條第2 項前段、第4 項之規定
    ，應於被告所犯罪刑項下宣告沒收，於全部或一部不能沒收
    或不宜執行沒收時，應追徵其價額。
據上論斷，應依刑事訴訟法第299條第1項前段，刑法第28條、第
321條第1項第1款、第2款、第3款、第55條、第38條第2項前段、
第4項、第38條之1第1項前段、第3項，刑法施行法第1條之1第1
項，判決如主文。　　
本案經檢察官郭姿吟提起公訴及移送併辦，檢察官王雪鴻到庭執
行職務。
中　　華　　民　　國　　111 　年　　9 　　月　　30　　日
                  刑事第二庭    法  官  張瑞德
以上正本證明與原本無異。
如不服本判決應於收受判決後20日內向本院提出上訴書狀，並應
敘述具體理由；其未敘述上訴理由者，應於上訴期間屆滿後20日
內向本院補提理由書（均須按他造當事人之人數附繕本）「切勿
逕送上級法院」。
中　　華　　民　　國　　111 　年　　10　　月　　4 　　日
                                書記官  李佩玲
附錄本案論罪科刑法條：
中華民國刑法第321 條
犯前條第1 項、第2 項之罪而有下列情形之一者，處6 月以上5
年以下有期徒刑，得併科50萬元以下罰金：
一、侵入住宅或有人居住之建築物、船艦或隱匿其內而犯之。
二、毀越門窗、牆垣或其他安全設備而犯之。
三、攜帶兇器而犯之。
四、結夥三人以上而犯之。
五、乘火災、水災或其他災害之際而犯之。
六、在車站、港埠、航空站或其他供水、陸、空公眾運輸之舟、
    車、航空機內而犯之。
前項之未遂犯罰之。